臺灣板橋地方法院民事裁定　九十一年度聲字第一一八○號
　　聲　請　人　安泰商業銀行股份有限公司
　　即　債權人
　　法定代理人　乙○○
　　代　理　人　戊○○
　　相　對　人　丁○○
　　即　債務人　甲○○
　　　　　　　　丙○○
右聲請人聲請發還擔保金事件，本院裁定如左：
    主      文
本院八十八年存字第三七九九號提存事件聲請人所提存之擔保物台北市政府八十八年
度建設公債（含息票第二期至第七期共六張）面額新台幣伍拾萬元壹張，票號：ＩＩ
○○一四六八號准予發還。
聲請程序費用由相對人負擔。
    理      由
一、按返還擔保金，如符合：（一）應供擔保之原因消滅者。（二）訴訟終結後，供
    擔保人證明已定二十日以上之期間，催告受擔保利益人行使權利而未行使者之要
    件，法院得以裁定返還擔保金，於民事訴訟法第一百零四條定有明文。
二、本件聲請意旨略以：聲請人與相對人間因清償債務假扣押事件，業經鈞院八十六
    年度裁全字第一五五四號民事裁定准予假扣押，聲請人依上開裁定提存擔保金伍
    拾萬元整（中央政府重大建設公債八十五年度乙類第二期債票），並蒙鈞院以八
    十六年度民執全日字第一○九四號執行相對人財產在案。上開供擔保提存物並經
    鈞院以八十七年度聲字第七七七號、八十八年度聲字第三七五號民事裁定兩次准
    予變換後，聲請人復以八十七年度存字第三○九四號、八十八年度存字第三七九
    九號提存書提存擔保金（現為台北市政府八十八年度建設公債）在案，查聲請人
    與相對人間返還消費借貸款事件，業已獲得勝訴判決確定（惟因第三人易欣電線
    電纜有限公司於假扣押後至起訴前之期間，合計償還本金壹拾肆萬貳仟參佰壹拾
    元，以致無法獲得全部債權勝訴判決，與原假扣押債權不符），聲請人已依民事
    訴訟法第一百零四條第一項第二款之規定，聲請人以存證信函定廿日以上期間催
    告相對人行使權利而未行使，除相對人丙○○於九十一年一月三日收受該存證信
    函外，相對人丁○○因無法送達而向鈞院聲請公示送達，經鈞院以九十一年度聲
    字第一一三號民事裁定准予公示送達在案，並於九十一年三月二十一日登報公告
    ，另相對人甲○○則於九十一年三月十一日依戶籍地寄存送達，迄今已歷六月有
    餘，相對人均未主張權利，為此提出八十六年度裁全日字第一五五四號、八十七
    年度聲字第七七七號、八十八年度聲字第三七五號民事裁定、八十七年度存字第
    三○九四號、八十八年度存字第三七九九號提存書、八十七年度訴字第二三六號
    民事判決及其確定證明書、九十一年度聲字第一五六號、九十一年度聲字第一一
    三號民事裁定、存證信函暨其回執等影本各一件，聲請發還擔保金等語。
三、本件經本院依職權調閱本院八十六年度裁全字第一五五四號、八十六年度執全字
    第一○九四號保全程序暨執行卷、八十六年度存字第一四三三號、八十七年度存
    字第三○九四號、八十八年度存字第三七九九號擔保提存卷及八十七年度聲字第
    七七七號、八十八年度聲字第三七五號變換提存物卷、八十七年度訴字第二三六
    號返還消費借貸款訴訟卷、九十一年度聲字第一一三號、九十一年度聲字第一五
    六號公示送達卷，聲請人之聲請意旨核與民事訴訟法第一百零四條第一項第二款
    規定相符，應予准許。
四、爰依民事訴訟法第九十五條、第七十八條，裁定如主文。
中　　　華　　　民　　　國　　九十一　　年　　 十一　　 月　　 十二　　 日
                                  臺灣板橋地方法院民事第二庭
~B法　　　官　廖怡貞
右為正本係照原本作成。
如對本裁定抗告須於裁定送達後十日內向本院提出抗告狀。
中　　　華　　　民　　　國　　九十一　　年　　 十一　　 月　　 十二　　 日
~B法院書記官　郭南宏
